【裁判字號】    91,易,2916
【裁判日期】    920410
【裁判案由】    傷害
【裁判全文】
臺灣板橋地方法院刑事判決                        九十一年度易字第二九一六號
    公  訴  人  臺灣板橋地方法院檢察署檢察官
    被      告  甲○○
                丙○○
                庚○○
右列被告因傷害案件，經檢察官提起公訴（九十一年度偵字第一八○三二號），本院
判決如左：
    主  文
甲○○、丙○○、庚○○共同連續傷害人之身體，各處有期徒刑肆月，如易科罰金，
均以參佰元折算壹日。
    事  實
一、甲○○、丙○○、庚○○與乙○○、丁○○等人均係奉令參加國防部精誠動員十
    八之五號，於民國九十一年六月十八日至同年六月二十八日在新竹縣關西營區之
    教育召集人員，嗣甲○○、丙○○、庚○○等人於九十一年六月二十六日二十一
    時三十分許，在位於上址之營區寢室內，因細故與丁○○發生爭執，渠等竟夥同
    其他九位真實姓名年籍不詳之成年男子，基於普通傷害之概括犯意聯絡，先共同
    以徒手毆打丁○○，致其受有頭部外傷併腦震盪、右前臂挫傷、右顳頭皮及後頸
    部擦傷等傷害，適乙○○洗澡完進入寢室之際，甲○○復向乙○○質問「是否要
    替丁○○出氣」等語後，又夥同丙○○、庚○○等人及前開九位不詳之成年男子
    ，基於同前之普通傷害之概括犯意聯絡，共同毆打乙○○，致其受有頭部外傷併
    腦震盪、右上臂及右小腿挫傷、瘀腫以及左前額左枕頭皮、右下頷、右頸、右前
    胸、右上臂多處擦傷之傷害。
二、案經丁○○、乙○○分別訴由台灣板橋地方法院檢察署檢察官偵查起訴。
    理  由
一、訊據被告甲○○、丙○○、庚○○等人固均坦承於右揭時地與告訴人丁○○、乙○○等人共同參加教育召集之事實，惟均矢口否認有何傷害犯行，均辯稱：渠等
    並無毆打丁○○、乙○○云云。惟查：右揭犯罪事實，業據告訴人丁○○、乙○○分別指訴綦詳，且證人己○○即營部連連長於檢察官偵查時到庭結證稱：「（
    問：有無看到他們互毆？）我當時上去看時，有看到甲○○與乙○○糾結在一起
    ，在互相拉扯」等語明確，而證人余良坤即營部連營長於檢察官偵查時到庭結證
    稱：其到現場時見到乙○○站在旁邊且身上有傷等語，且證人戊○○於偵查中亦
    到庭證稱：其親見甲○○、丙○○、庚○○等人夥同其他數名不詳男子，先共同
    毆打丁○○，復圍毆乙○○，其當時在旁勸架，故能確定甲○○、丙○○、庚○○等人均有參與等語明確，而被害人乙○○、丁○○受有事實攔所載之傷害，並
    有國軍八○四總醫院附設民眾診療服務處診斷證明書二紙附卷可稽。再參以告訴
    人乙○○及丁○○二人與被告甲○○、丙○○及庚○○素無嫌隙，茍非確有毆打
    實無誣陷之理。從而，堪認告訴人乙○○及丁○○上開指訴並非子虛，是被告甲○○、丙○○及庚○○等所辯顯係卸責之詞，不足採信，渠等犯行均堪認定。
二、核被告甲○○、丙○○、庚○○所為，均係犯刑法第二百七十七條第一項之傷害
    罪。被告甲○○、丙○○、庚○○等人夥同其他九位真實姓名年籍不詳之成年男
    子共同犯罪，彼此間有犯意聯絡，行為分擔，均應依共同正犯論處。又被告甲○○、丙○○及庚○○等先後二次傷害犯行，時間緊接，方法相同，觸犯構成要件
    相同之罪，顯係基於概括犯意為之，為連續犯，應依刑法第五十六條之規定，以
    一罪論，並加重其刑。爰審酌被告甲○○、丙○○及庚○○等人僅因細故而糾眾
    毆打同袍惡性非輕，被害人乙○○及丁○○均受有頭部腦震盪傷勢不輕，被告三
    人於犯後猶未坦承犯行，毫無悔意，且未與被害人達成和解賠償損害等一切情狀
    ，分別量處如主文所示之刑，並諭知易科罰金之折算標準。
據上論斷，應依刑事訴訟法第二百九十九條第一項前段，刑法第二十八條、第五十六
條、第二百七十七條第一項、第四十一條第一項，罰金罰鍰提高標準條例第一條前段
、第二條，判決如主文。
本案經檢察官葉志飛到庭執行職務
中      華      民      國      九十二      年      四      月    十    日
                                  臺灣板橋地方法院刑事第一庭
                                      法  官    胡 堅 勤
右正本證明與原本無異。
如不服本判決，應於判決送達後十日內，向本院提出上訴狀。
                                      書記官    劉 文 美
中      華      民      國      九十二      年      四      月    十    日
附錄本案所犯法條全文
中華民國刑法第二百七十七條第一項 (普通傷害罪)
傷害人之身體或健康者，處三年以下有期徒刑、拘役或一千元以下罰金。
犯前項之罪因而致人於死者，處無期徒刑或七年以上有期徒刑；致重傷者
，處三年以上十年以下有期徒刑。


司法院資訊處製作；財團法人民間司法改革基金會備份。
